【裁判字號】    88,易,3955
【裁判日期】    890229
【裁判案由】    毒品危害防制條例
【裁判全文】
臺灣臺中地方法院刑事判決                        八十八年度易字第三九五五號
    公  訴  人  臺灣臺中地方法院檢察署檢察官
    被      告  甲○○
右列被告因毒品危害防制條例案件，經檢察官提起公訴（八十八年度毒偵字一０二五
號），及移送併案審理（八十八年度毒偵字第二三九九號），本院判決如左：
    主  文
甲○○連續施用第二級毒品，累犯，處有期徒刑壹年貳月。扣案毒品安非他命貳包（
含包裝共重０‧七公克），均沒收銷燬之。
    事  實
一、甲○○前因違反麻醉藥品管理條例案件，經本院判處有期徒刑六月，如易科罰金
    以三百元折算一日確定，於民國八十五年八月十三日執行完畢。又先後因施用毒
    品案件，經送臺灣臺中看守所附設勒戒處所執行觀察、勒戒，均認無繼續施用毒
    品傾向，分別於八十七年七月十七日、八十七年八月二十八日由臺灣臺中地方法
    院檢察署檢察官以八十七年度偵字第一三八三五、一三八三六號及八十七年度偵
    字第一六三七六、一六三七七、一六三七八號為不起訴處分後，復因三犯施用毒
    品案件，再經本院於八十八年四月二十一日以八十八年度沙簡字第二００號判處
    有期徒刑六月，如易科罰金，以三百元折算一日確定，並經執行強制戒治，於停
    止戒治並付保護管束期間，猶不知悛悔，基於概括犯意，於八十八年八月二十四
    日之前四日某日起至同年十一月二十三日晚上八時許，在臺中縣大甲鎮○○路二
    五三巷四一號等處，前後施用第二級毒品安非他命多次。嗣於八十八年八月二十
    四日於執行前述保護管束期間接受定期採尿，所採集尿液經送驗結果呈安非他命
    陽性反應；又於八十八年十一月二十四日下午四時許，在台中縣大甲鎮○○路二
    五三巷四十一號前為警查獲，並當場扣得毒品安非他命二包（含包裝共重０‧七
    公克）。
二、案經臺灣臺中地方法院檢察署檢察官自動檢舉偵查起訴，及移送併案審理（八十
    八年度毒偵字第二三九九號）。
    理  由
一、訊據被告甲○○對於右揭事實均坦承不諱，且其因前之施用毒品案件經法院停止
    戒治付保護管束後，在臺灣臺中地方法院檢察署執行保護管束時接受定期採尿，
    檢驗結果呈安非他命陽性反應，另於八十八年十一月二十四日為警查獲時所採集
    之尿液經送驗結果，亦呈甲基安非他命陽性反應，分別有私立中山醫學院附設孫
    中山紀念醫院藥物濫用檢測中心之篩檢報告書、臺中縣衛生局檢驗尿水報告書各
    一份在卷足憑，復有毒品安非他命二包（含包裝共重０‧七公克）扣案可資佐證
    ，堪認被告之自白與事實相符，本案事證已臻明確，被告犯行應堪認定。
二、按安非他命係毒品危害防制條例第二條第二項第二款所列之第二級毒品，被告施
    用之行為，係違反毒品危害防制條例第十條第二項之施用第二級毒品罪。其為施
    用第二級毒品安非他命而持有安非他命之低度行為，應為其施用之高度行為所吸
    收，爰不另論罪。被告先後多次施用第二級毒品之行為，時間緊接，方法相同，
    觸犯構成要件相同之罪名，顯係基於概括犯意反覆為之，為連續犯，應依刑法第
    五十六條之規定以一罪論，並加重其刑。公訴意旨僅論及被告於八十八年八月二
    十四日前四日某日內施用毒品安非他命之行為，惟前開其餘論罪科刑部分，如前
    述，二者有連續犯之裁判上一罪關係，本院自得併與審理。再被告前因違反麻醉
    藥品管理條例案件，經本院判處有期徒刑六月，如易科罰金以三百元折算一日確
    定，於八十五年八月十三日執行完畢，有本院被告全國前案紀錄表一份可按，其
    於五年以內再犯本件有期徒刑以上之罪，為累犯，應依刑法第四十七條規定，遞
    加重其刑。另被告前因施用毒品案件，經送臺灣臺中看守所附設勒戒處所執行觀
    察、勒戒，均認無繼續施用毒品施用傾向，分別於八十七年七月十七日、八十七
    年八月二十八日由臺灣臺中地方法院檢察署檢察官以八十七年度偵字第一三八三
    五、一三八三六號及八十七年度偵字第一六三七六、一六三七七、一六三七八號
    為不起訴處分，復另因三犯施用毒品案件，再經本院於八十八年四月二十一日以
    八十八年度沙簡字第二００號判處有期徒刑六月，如易科罰金，以三百元折算一
    日確定，並經執行強制戒治，現因停止戒治並付保護管束中再犯本案之罪，復經
    撤銷停止戒治在案，有各該不起訴處分書、判決書附卷可參；被告雖於前案三犯
    之強制戒治處遇尚未完成前再犯本件施用毒品安非他命之行為，惟此強制戒治處
    遇僅係因該條例規定意旨以施用毒品者屬「病態性犯人」而酌予實施矯治等勒戒
    、戒治處分，依該條例第十條規定仍以之為犯罪，僅係先施以觀察勒戒等保安處
    分堪認達斷癮效果時，始不予處罰，而觀諸現該條例研擬修正之意旨亦揭示，依
    世界各國之醫療經驗及醫學界之共識，施用毒品行為人前經強制戒治程序後五年
    內仍再犯，因原戒治斷隱成效不彰，仍應再施以戒治斷絕其心癮，更欲刪除現行
    第二十四條於戒治執行完畢後得聲請免除其刑之執行規定，理由即著眼於此種繼
    續施用毒品之人實施保安處分後，仍宜繼續執行徒刑施予教化矯正之必要，此均
    足見該條例雖係對施用毒品成癮之人為如何強制戒治等保安處分詳為規定，並未
    將該施用毒品之犯行除罪化，是除有該條例第二十條第二項、第二十三條第一項
    規定等情形得由檢察官逕行為不起訴處分，得不予論罪外，對每一施用毒品行為
    仍應予犯罪評價，應無以前案保安處分尚未完成，而以之認無再為犯罪評價之必
    要，此要僅係前案犯罪行為之強制戒治等處遇，能否在被告為後案犯罪後又接續
    為保安處分執行時，互相援用以達矯治目的之問題；本案被告前因於八十八年一
    月間三犯施用毒品案件而執行強制戒治後，經停止戒治，既係因執行強制戒治成
    效業經評定合格，與本案再施用毒品安非他命之時間復相隔達半年，堪認被告係
    另行起意為之，縱使係於前案保安處分期間再施用毒品之行為，仍無礙於其得另
    行論罪科刑一事。爰審酌被告前二次經送觀察勒戒後，認無繼續施用毒品之傾向
    而為不起訴處分，再經送強制戒治而於停止戒治並付保護管束中，猶不知悔改犯
    本件之罪，但犯後已坦承犯行，犯罪情節、手段均非嚴重，及其犯罪動機、目的
    等一切情狀，量處如主文所示之刑。扣案毒品安非他命二包（含包裝共重０‧七
    公克），應依同條例第十八條第一項前段規定，均沒收銷燬之。
據上論斷，應依刑事訴訟法第二百九十九條第一項前段，毒品危害防制條例第十條第
第二項、第二十條第三項、第十八條第一項前段，刑法第十一條前段、第五十六條、
第四十七條，判決如主文。
中      華      民      國    八十九    年      二      月    二十九    日
                                    台灣台中地方法院刑事第一庭
                                        法  官  林  麗  真
右正本證明與原本無異。
如不服本判決，應於判決送達後十日內向本院提出上訴狀，上訴於臺灣高等法院臺中
分院( 須附繕本 )。
                                          書記官
中    華    民    國      八十九      年       三      月      二      日
毒品危害防制條例第十條第二項：
施用第二級毒品者，處三年以下有期徒刑。


司法院資訊處製作；財團法人民間司法改革基金會備份。
